臺灣臺中地方法院民事判決　　　　　　　96年度訴字第1288號
原　　　告　瑞昇塑膠股份有限公司
法定代理人　乙○○○
訴訟代理人　李思樟　　律師
被　　　告　甲○○
上列當事人間第三人異議之訴事件，本院判決如下：
    主      文
原告之訴駁回。
訴訟費用由原告負擔。
    事實及理由
一、按原告之訴，依其所訴之事實，在法律上顯無理由者，法院
    得不經言詞辯論，逕以判決駁回之，民事訴訟法第249條第2
    項定有明文。而所謂依其所訴之事實，在法律上顯無理由者
    ，係指依原告於訴狀內記載之事實觀之，在法律上顯然不能
    獲得勝訴之判決者而言。又依強制執行法第15條規定，第三
    人就執行標的物有足以排除強制執行之權利者，得於強制執
    行程序終結前，向執行法院對債權人提起異議之訴。如債務
    人亦否認其權利時，並得以債務人為被告。強制執行法第15
    條定有明文。所謂就執行標的物有足以排除強制執行之權利
    者，係指對於執行標的物有所有權、典權、留置權、質權存
    在情形之一者而言。
二、本件原告起訴主張：原告於民國69年間向訴外人黃金祥租用
    坐落台中縣梧棲鎮○○段14、16地號土地，由原告出資興建
    坐落其上之鐵架造石棉瓦頂建物而原始取得該建物之所有權
    ，並占有使用系爭建物至今；該建物雖未經保存登記，原告
    仍為系爭建物之所有權人，訴外人黃金祥並非系爭建物之所
    有權人。詎本院95年度執字第67902號返還合夥出資款強制
    執行事件中，被告以系爭建物為訴外人黃金祥所有，聲請本
    院查封系爭建物在案，是原告所有之系爭建物係遭被告不實
    指封，爰依強制執行法第15條規定，提起本件異議之訴等語
    。並聲明：
    1.被告與第三人黃金祥間台灣台中地方法院95年度執字第67
      902號返還合夥出資款強制執行事件，不得就執行標的物
      即坐落台中縣梧棲鎮○○段14、16地號土地上未辦保存登
      記（地政機關已依土地登記規則第139條第3項之規定編列
      建號為974號）之鐵架造石棉瓦頂建物為強制執行。
    2.就第1項所示之執行標的物所為之強制執行程序應予撤銷
      。
三、經查，本件依原告所訴之事實，其於69年間向訴外人黃金祥
    即本院95年度執字第67902號強制執行事件之債務人租用上
    開土地，並出資建造系爭建物。惟原告係依公司法登記之法
    人，經核准登記後，始能認為有獨立之人格，得為權利義務
    之主體。然原告係迄75年10月29日始經經濟部核准設立，有
    公司及分公司基本資料查詢明細在卷可稽，足認原告應至75
    年10月29日經核准設立後，始成為法人而有獨立之人格。是
    則原告於69年間既尚未為設立登記，非為權利義務之主體，
    自無從以自己名義出資建造系爭建物，原告主張其係出資建
    造系爭建物，而原始取得系爭建物之所有權等情，顯非事實
    ，應不可採。而原告所主張其係出資興建系爭建物而原始取
    得所有權等，既非實情，依首開說明，即難認有何就執行標
    的物有足以排除強制執行之權利可言，而與強制執行法第15
    條之要件不符，原告提起第三人異議之訴，訴請撤銷系爭強
    制執行程序，僅依原告於訴狀內記載之事實觀之，在法律上
    顯然不能獲得勝訴之判決，顯無理由，而不應准許，爰不經
    言詞辯論，駁回原告之訴。
四、據上論結，本件原告之訴為無理由，依民事訴訟法第249條
    第2項、第78條，判決如主文。
中　　華　　民　　國　　96　　年　　5 　　月　　16　　日
                  民事第三庭    法　官　林源森
以上正本係照原本作成。
如對本判決上訴，須於判決送達後20日內向本院提出上訴狀（須
附繕本）。
中　　華　　民　　國　　96　　年　　5 　　月　　16　　日
                                書記官　童貴三
